【裁判字號】    92,婚,1521
【裁判日期】    921217
【裁判案由】    離婚
【裁判全文】
臺灣臺中地方法院民事判決  九十二年度婚字第一五二一號
    原      告  乙○○
    被      告  甲○○
    訴訟代理人  王翔喬
當事人間離婚事件，本院於九十二年十二月三日言詞辯論終結，判決如下：
    主      文
准原告與被告離婚。
訴訟費用由被告負擔。
    事      實
甲、原告方面：
  一、聲明：如主文所示。
  二、陳述：原告與被告於民國（下同）七十一年一月一日結婚，婚後被告即不給付
      生活費用，且於八十四年五月間動完腦部手術後即生羊癲瘋、不能人道，原告
      為謀生計不得已於八十六年至基隆謀生，兩造於此期間雖有夫妻之名，早無夫
      妻之實，兩造分居已長達六年之久，期間未曾復合，兩造婚姻，實難繼續維持
      ，爰依民法第一千零五十二條第一項七款、第五款或第二項，擇一有理由請求
      判決離婚。
  三、證據：提出戶籍謄本一份為證，並聲請訊問證人王詠威。
乙、被告方面：對原告之請求沒有意見。
    理    由                                     、
一、本件原告起訴主張兩造於七十一年一月一日結婚，婚後被告即不給付生活費用，
    且於八十四年五月間動完腦部手術後即生羊癲瘋、不能人道，原告為謀生計不得
    已於八十六年至基隆謀生，兩造於此期間雖有夫妻之名，早無夫妻之實，兩造分
    居已長達六年之久，期間未曾復合，兩造婚姻，實難繼續維持，爰依民法第一千
    零五十二條第一項七款、第五款或第二項，擇一有理由請求判決離婚。
二、按婚姻乃一男一女之兩性結合，以組織家庭，共同生活為目的。故有足以破壞共
    同生活或難以維持共同生活之情事發生，允宜許其離婚以消滅婚姻關係。七十四
    年六月三日修正公布之民法親屬編，就裁判離婚之原因，為應實際需要，參考各
    國立法例，增設民法第一千零五十二條第二項，明定有同條第一項以外重大事由
    ，難以維持婚姻者，亦得請求離婚。是對於家庭生活之美滿幸福，有妨礙之情形
    ，即得認其與此之所謂難以維持婚姻之重大事由相當（最高法院著有七十九年臺
    上字第一０四０號判決足資參照）。經查，本件原告主張與被告間婚姻關係尚存
    在，被告確實未與被告履行同居達六年，業據提出戶籍謄本一份為證，並據證人
    即兩造之子王詠威到庭證稱：「我爸爸對媽媽要離婚的事情沒有意見，他們已經
    分居六、七年了，沒有共同生活，之前父親沒有負擔家庭的生活，都是媽媽在負
    擔家計。」（詳本院九十二年十一月五日言詞辯論筆錄），被告對此復不爭執，
    應認原告之主張為真實，綜上情觀之，兩造已長期未共同生活，婚姻關係雖仍存
    在，然已係名存實亡，被告又未善盡照顧原告及子女之責任，實難期冀兩造婚姻
    完滿永續，依社會通常觀念，應堪認係屬民法第一千零五十二條第二項前段所稱
    難以維持婚姻之重大事由，而此事由應由被告負責，從而，本件原告據以主張依
    民法第一千零五十二條第二項之規定，訴請離婚，為有理由，應予准許。原告上
    開請求既經本院審認有理由而准予離婚，則原告仍依據民法第一千零五十二條第
    一項第五款、第七款之規定訴請離婚，為請求權競合，本院自無庸再予審認，併
    此敘明。
三、結論：本件原告之訴為有理由，並依民事訴訟法第七十八條判決如主文。
中      華      民      國    九十二    年      十二    月      十七    日
                              臺灣臺中地方法院家事法庭
~B法      官  涂秀玲
正本係照原本作成。
如對本判決上訴，須於判決送達後二十日之不變期間內，向本院提出上訴狀。
中      華      民      國    九十二    年      十二    月      十七    日
~B法院書記官  王崑煜


司法院資訊處製作；財團法人民間司法改革基金會備份。
